臺灣高雄地方法院刑事判決　　　　　 94年度交簡上字第196號
上　訴　人
即　被　告　乙○○
上列上訴人因過失傷害案件，不服臺灣高雄地方法院高雄簡易庭
94年度交簡字第2094號中華民國94年7月28日第一審判決（起訴
案號：臺灣高雄地方法院檢察署94年度調偵字第10605 號），提
起上訴，被告就被訴之犯罪事實為有罪之陳述，經本院合議庭裁
定依簡式審判程序審理，本院判決如下：
    主  文
原判決撤銷。
乙○○因過失傷害人，處拘役參拾日，如易科罰金，以參佰元折
算壹日。
    事  實
一、乙○○於民國九十三年十月三日下午四時五十分許，騎乘車
    號ＮＬＫ─５２６號重型機車，沿高雄縣大寮鄉○○○路由
    北往南行駛，於行經該路與水源路口時，本應注意車前狀況
    並隨時採取必要之安全措施，且除擬超越前車外，後車應與
    前車之間保持隨時可以煞停之距離，而當時天氣晴、日間自
    然光線、柏油路面乾躁、路面無缺陷、無障礙物、視距良好
    ，無不能注意之情形，竟疏於注意，未注意車前狀況及保持
    安全距離，而自後撞擊由鄭瑞浤駕駛，車上搭載其母甲○○
    ，在上開同向路口停等紅燈之車號８Ｊ─７５６６號自用小
    客車右後方保險桿，致甲○○遭安全勒束而受有胸部挫傷及
    下背部扭傷等傷害。乙○○於發生上開擦撞後，並未停留現
    場即離去（涉嫌肇事逃逸部分，前經國防部南部地方軍事法
    院判除有期徒刑八月，由乙○○上訴審理中），嗣經值勤之
    交通員警記下車號而循線查獲。
二、案經甲○○訴由臺灣高雄地方法院檢察署檢察官偵查起訴。
    理  由
一、本件上訴人即被告乙○○所犯係死刑、無期徒刑、最輕本刑
    為三年以上有期徒刑以外之罪，被告就被訴事實為有罪之陳
    述，經審判長告知簡式審判程序之旨，並聽取公訴人及被告
    之意見後，經本院合議庭裁定進行簡式審判程序，合先敘明
    。
二、訊據被告對上揭犯罪事實於本院審理時坦承不諱，核與證人
    即告訴人甲○○於警詢證述之情節相符，復有道路交通事故
    現場圖、道路交通事故調查報告表（一）（二）、告訴人提
    出之台南市立醫院診斷證明書各一份及照片八幀附卷可稽。
    按汽車行駛時，駕駛人應注意車前狀況，並隨時採取必要之
    安全措施，道路交通安全規則第九十四條第一項、第三項分
    別定有明文。被告領有適當之駕駛執照，業據警員於道路交
    通事故調查表記載明確，被告對前開規定，自應知之甚稔，
    並確實遵守之，且肇事當時之天候晴朗、日間自然光線、柏
    油路面、路面乾燥、無缺陷、無障礙物、視距良好，亦據員
    警於道路交通事故調查表記載明確，有前開調查表在卷可證
    ，依被告之智識、能力等情，亦無不能注意之情事，詎其竟
    疏未注意上開規定，貿然行車以致肇事，顯有過失。另告訴
    人確因被告過失駕車肇事行為，致其受有上開傷害，有相當
    因果關係，足認被告之自自與事實相符，自得為認罪科刑之
    依據。綜上所述，被告之自白業有相當之補強證據，本案事
    證已明，被告犯行洵堪認定，應依法論科。
三、核被告所為，係犯刑法第二百八十四條第一項前段之過失傷
    害罪。
四、原審以被告犯行明確，依刑事訴訟法第四百四十九條第一項
    、第三項、第四百五十四條第二項、刑法第二百八十四第一
    項前萬、第四十一條第一項前段、罰金罰鍰提高標準條例第
    一條前段、第二條等規定，判處被告有期徒刑二月，固非無
    見。惟查：本件告訴人雖因被告上開過失行為受有傷害，惟
    其傷勢非甚為嚴重，然其於偵查中之賠償係要求被告賠償醫
    藥費、交通費、車輛維修費、車輛修復期間代步工具費、工
    作損失及精神賠償等，總額達新台幣（下同）三十萬元以上
    ，有告訴人之筆錄及其所提出之單據附卷可稽，足見告訴人
    所要求之賠償甚高，且有混淆過失毀損及過失傷害所得請求
    之民事求償範圍之情。而被告犯後雖無法與告訴人達成和解
    ，然被告於犯後確有與告訴人前往調解二次而無法成立，已
    見被告並非全無賠償告訴人之誠意。且被告於原審以簡易判
    決處刑後，原審判決送達前，即與告訴人達成調解，並賠償
    二十萬元，有台南市區調解委員會調解筆錄一份在卷可查，
    是原審未及審酌被告已與告訴人達成和解，並支付賠償金額
    等情而量刑如上，即有未合。原判決既有上開瑕庛，自應由
    本院將原判決撤銷改判。爰審酌被告未注意車前狀況，導致
    告訴人受有上開傷害，行為有所不當，惟念其於本院審理時
    坦承犯行，並與告訴人達成和解而賠償損害，犯罪後態度尚
    佳等一切情狀，量處如主文所示之刑，並諭知易科罰金之折
    算標準。
據上論斷，應依刑事訴訟法第四百五十五條之一第一項、第三項
、第三百六十九條第一項前段、第三百六十四條、第二百九十九
條第一項前段、第二百七十三條之一第一項，刑法第二百八十四
條第一項前段、第四十一條第一項前段，罰金罰鍰提高標準條例
第一條前段、第二條，判決如主文。
本案經檢察官丙○○到庭執行職務。
中　　華　　民　　國　　94　　年　　10　　月　　24　　日
                  交通法庭  審判長法　官  陳志銘
                                  法　官  林芳華
                                  法　官  林勇如
以上正本證明與原本無異。
不得上訴。
中　　華　　民　　國　　94　　年　　10　　月　　24　　日
　　　　　　　　　　　　　　　　　書記官  許雅惠
附錄本案論罪科刑法條全文：
中華民國刑法第284條
因過失傷害人者，處6 月以下有期徒刑、拘役或500 元以下罰金
，致重傷者，處1 年以下有期徒刑、拘役或500 元以下罰金。
從事業務之人，因業務上之過失傷害人者，處1 年以下有期徒刑
、拘役或1 千元以下罰金，致重傷者，處 3 年以下有期徒刑、
拘役或 2 千元以下罰金。
